el: Τύπος κρατήματος αναρρίχησης: Crimp; Dish; Ακμή; Feature; Πάτημα; Χούφτα; Προεξοχή; Macro; Pinch; Pocket; Rail; Sloper; Tufa; Όγκος; Άλλο
en: Climbing hold type: Crimp; Dish; Edge; Feature; Foothold; Jug; Ledge; Macro; Pinch; Pocket; Rail; Sloper; Tufa; Volume; Other
ru: Тип зацепа для скалолазания: Мизер; Тарелка; Ребро; Рельеф; Зацепка для ног; Ручка; Полка; Макрорельеф; Щипок; Карман; Рейка; Пассив; Колонет; Объемный рельеф; Другое
da: Klatregrebstype: Crimp; Dish; Kant; Feature; Fodtrin; Jug; Hylde; Makro; Pinch; Lomme; Rail; Sloper; Tufa; Volumen; Andet
hu: Mászófogás típusa: Perem; Tányér; Él; Kiemelkedés; Lépés; Nagyfogás; Párkány; Makró; Csípő; Lyuk; Léc; Sloper; Cseppkő; Modul; Egyéb
ro-RO: Tipul de priză pentru escaladă: Crimp; Dish; Edge (muchie); Feature; Priză de picior; Jug (mâner); Ledge (pervaz); Macro; Pinch; Pocket (buzunar); Rail (șină); Sloper; Tufa; Volum; Altele
sk-SK: Typ lezeckého chytu: Lišta; Miska; Hrana; Štruktúra; Stup; Madlo; Polica; Makro; Stisk; Diera; Koľajnica; Oblina; Kvapeľ; Modul (volume); Iné
zh-CN: 攀岩抓握类型: 指扣点; 碟形点; 边缘点; 造型点; 脚点; 把手点; 平台点; 巨型点; 捏点; 孔洞点; 轨道点; 斜面点; 钟乳石点; 体积点; 其他
tr: Tırmanma tutamağı tipi: Crimp; Çukur; Kenar; Büyük şekil; Ayak tutamağı; Büyük tutamak; Çıkıntı; Makro; Kıskaç; Cep; Ray; Eğimli tutamak; Tufa; Hacim; Diğer
fr: Type de prise d'escalade: Réglette; Cuvette; Arête; Relief; Prise de pied; Bac; Vire; Macro; Pince; Trou; Rail; Aplat; Colonne; Volume; Autre
de: Klettergrifftyp: Leiste; Schale; Kante; Struktur; Tritt; Henkel; Absatz; Makro; Zange; Loch; Schiene; Aufleger; Sinter; Volumen; Andere
zh-TW: 攀岩點類型: 扣把 (Crimp); 碟型把 (Dish); 邊緣把 (Edge); 地形把 (Feature); 腳點; 大把 (Jug); 平台點 (Ledge); 巨型把 (Macro); 捏把 (Pinch); 洞把 (Pocket); 軌道把 (Rail); 摩擦把 (Sloper); 鐘乳石把 (Tufa); 立體箱 (Volume); 其他
sl-SI: Vrsta oprimkov za plezanje: Krimp; Skodela; Rob; Struktura; Stop; Šalca; Polica; Makro; Klešče; Luknja; Letev; Oblina; Siga; Volumen; Drugo
lt-LT: Laipiojimo kybio tipas: Mažas kybis; Lėkštė; Briauna; Struktūra; Kojos kybis; Didelis kybis; Atbraila; Makro kybis; Suspaudžiamas kybis; Kišenė; Bėgis; Nuožulnus kybis; Tufa; Tūrinis kybis; Kita
vi: Loại mấu bám leo núi: Crimp; Khối lõm; Cạnh bám; Feature; Điểm đặt chân; Jug; Gờ bám; Macro; Pinch; Lỗ bám; Thanh bám; Sloper; Tufa; Volume; Khác
pt-PT: Tipo de presa de escalada: Reglete; Prato; Aresta; Volume; Apoio de pés; Asa; Plataforma; Macro; Pinça; Buraco; Régua; Abaulada; Tufa; Volume; Outro
it: Tipo di presa da arrampicata: Tacca; Svaso; Bordo; Feature; Appoggio; Maniglia; Cengia; Macro; Pinza; Buco; Fessura; Svaso piatto; Tufa; Volume; Altro
ko: 클라이밍 홀드 유형: 크림프; 디시; 에지; 피처; 풋홀드; 저그; 레지; 매크로; 핀치; 포켓; 레일; 슬로퍼; 투파; 볼륨; 기타
nb: Type klatrehold: Krimp; Skål; Kant; Formasjon; Fotfeste; Bøtte; Hylle; Makro; Pinch; Lomme; List; Sloper; Tufa; Volum; Annet
ja: クライミングホールドタイプ: クリンプ; ディッシュ; エッジ; フィーチャー; フットホールド; ジャグ; レッジ; マクロ; ピンチ; ポケット; レール; スローパー; ツーファ; ボリューム; その他
fi: Kiipeilyotteen tyyppi: Lista; Kuppi; Reuna; Muoto; Jalkaote; Kahva; Hylly; Makro; Pinssiote; Tasku; Kisko; Kitkaote; Tufa; Volyymi; Muu
es: Tipo de presas de escalada: Regleta; Plato; Canto; Característica; Apoyo para pies; Cazo; Repisa; Macro; Pinza; Agujero; Riel; Romo; Chorrera; Volumen; Otro
hr-HR: Vrsta uporišta za penjanje: Krimp; Udubina; Rub; Struktura; Oslonac za noge; Veliki hvat (jug); Polica; Makro; Pinch; Rupa; Šina; Sloper; Siga; Volumen; Ostalo
th: ประเภทของหินปีนผาจำลอง: คริมป์; ดิช; ขอบ; ฟีเจอร์; จุดพักเท้า; จั๊ก; หิ้ง; มาโคร; พินช์; พ็อกเก็ต; เรล; สโลเปอร์; ทูฟา; วอลลุม; อื่นๆ
cs: Typ lezeckého chytu: Lišta; Miska; Hrana; Tvarovaný prvek; Stup; Madlo; Polička; Makro; Stisk; Dírka; Lišta; Oblina; Krápník; Struktura; Jiné
pl: Typ uchwytu wspinaczkowego: Krawądka; Misa; Krawędź; Struktura; Stopień; Klama; Półka; Makro; Ścisk; Dziurka; Szyna; Oblak; Tufa; Paczka (volume); Inny
nl: Type klimgreep: Crimp; Dish; Rand; Feature; Tred; Bak; Richel; Macro; Knijpgreep; Gat; Rail; Sloper; Tufa; Volume; Overig
bg-BG: Тип хватки за катерене: Кримп; Паничка; Ръб; Релеф; Стъпка; Дръжка; Площадка; Макро; Пинч; Джоб; Рейка; Слоупър; Туфа; Обем; Други
sv: Typ av klätterfäste: Krimp; Skål; Kant; Formation; Fotgrepp; Jug; Hylla; Makro; Pinch; Ficka; List; Sloper; Tufa; Volym; Övrigt
pt-BR: Tipo de apoio para escalada: Reglete; Côncavo; Borda; Relevo; Apoio para os pés; Agarrão; Platô; Macro; Pinça; Furo; Régua; Abaulado; Tufa; Volume; Outros